【裁判字號】    88,交聲,617
【裁判日期】    890522
【裁判案由】    違反道路交通管理處罰條例聲明異議
【裁判全文】
臺灣臺北地方法院交通事件裁定                    八十八年度交聲字第六一七號
    異議人即
    受處分人  甲○○
右列受處分人因違反道路交通管理處罰條例案件，對於臺北市交通事件裁決所中華民
國八十八年十月廿六日所為之處分( 原處分案號：北市交裁駕字第22-278738 號 )聲
明異議，本院裁定如左：
        主      文
異議駁回。
        理      由
一、按道路交通管理處罰條例及道路交通安全規則所稱之「汽車」，依道路交通管理
    處罰條例第三條第八款及道路交通安全規則第二條第一項第一款規定，均包括「
    機器腳踏車」。汽( 機 )車駕駛人轉彎時，不依標誌、標線、號誌指示者，處銀
    元二百元以上六百元以下( 即新臺幣六百元以上一千八百元以下 )罰鍰並記違規
    點數一點，道路交通管理處罰條例第四十八條第二款及第六十三條第一項第一款
    定有明文。
二、本件受處分人即異議人甲○○於八十八年九月十日下午四時廿分許，駕駛一輛車
    牌AYJ-367 號重型機器腳踏車，沿臺北市○○○路路橋下橋行駛，下橋後左轉和
    平西路時，不依號誌指示逕行左轉，為臺北市政府警察局萬華分局交通分隊執勤
    員警陳耀傑當場攔截掣單舉發，惟受處分人於陳警員將其駕駛執照、行車執照連
    同北市警交(87)Ｂ字第0278738 號「臺北市政府警察局舉發違反道路交通管理事
    件通知單」通知聯交予受處分人收執後，受處分人竟拒絕簽名即駕車離去，並於
    該舉發通知單所載「應到案日期：八十八年九月廿五日」前，提出該紙違規通知
    單通知聯向原處分機關申訴，原處分機關向原舉發單位調查結果，仍認受處分人
    有前揭違規行為，乃依道路交通管理處罰條例第四十八條第一項( 誤載：第一項
     )第二款及第六十三條第一項第一款規定，裁處罰鍰新臺幣六百元及並記違規點
    數一點。
三、訊據受處分人矢口否認有前揭交通違規行為，辯稱略以「本人並無印象有該次違
    規行為，該紙罰單( 違規舉發通知單通知聯 )不知為何寄來給我。如果該紙違規
    舉發通知單係現場開立，則應有本人簽名為證，否則即應撤銷此一罰單」云云。
    經查：證人( 舉發員警 )陳耀傑於本院調查中到庭具結，就其於前揭時地發現受
    處分人駕車未依號誌指示左轉行駛而當場攔停掣單舉發，將受處分人駕駛執照、
    行車執照及該紙違規舉發通知單通知聯交予受處分人收執後，受處分人竟拒絕簽
    名並即駕車離去等情證述綦詳，載明筆錄在卷可稽。按證人陳耀傑為本件原處分
    機關所認定受處分人有前開違規行為之原證人，其並到庭在本院法官面前以言詞
    供述本件訴訟上之待證事實( 即受處分人有前開違規事實 )，已足使本院得有原
    處分機關所認定受處分人確有於前揭時地不依號誌左轉違規行為屬實之確信，且
    於本件卷存證據資料內並無任何積極證據足以證明陳耀傑上開證述係屬虛偽，亦
    無有足以令人顯信陳耀傑之供述為不可採之品性證據或前科證據存在，本院自不
    得僅以證人為本件開單告發受處分人之員警而全盤抹煞其在訴訟上所具有之原證
    人資格，而受處分人對前開證人之供述並無法舉出或請本院調查任何對其有利之
    證據資料，以使本院對證人所供述受處分人違規之事實產生任何合理之懷疑。況
    查交通警察掣單舉發違反道路交通管理處罰條例所列之違規事實，本質上為行政
    處分，係公務員基於職務上之權力，依法就特定之具體事件所為之具公法上效果
    之單方面行政行為，基於公務員為公法上行為具有公信力之原則，該行政行為當
    可被推定為真正，其據以依法處分之事實認定亦為正確無誤，從而本件受處分人
    既未能提出證據以資證明其確無違規行為，僅空言否認違規，其所為辯解尚難遽
    予採信，本件事證明確，受處分人之違規行為堪以認定。原處分機關依道路交通
    管理處罰條例第四十八條( 誤載：第一項 )第二款及第六十三條第一項第一款規
    定從輕裁處罰鍰新臺幣六百元並記違規點數一點，核無違誤，本件受處分人之異
    議為無理由。
據上論斷，應依道路交通案件處理辦法第十九條，裁定如主文。
中      華      民      國    八  十  九    年     五     月    二十    日
                          臺灣臺北地方法院交通法庭
                                  法  官  鍾    華
右正本證明與原本無異。
如不服本裁定，應於裁定送達後五日內向本院提出抗告狀。
                                  書記官  黃 繡 琴
中      華      民      國    八  十  九    年     五     月    二十二  日


司法院資訊處製作；財團法人民間司法改革基金會備份。
